【裁判字號】    95,交易,129
【裁判日期】    950426
【裁判案由】    過失傷害
【裁判全文】
臺灣臺北地方法院刑事判決             95年度交易字第129號
公  訴  人  臺灣臺北地方法院檢察署檢察官
被      告  甲○○
上列被告因過失傷害案件，經檢察官提起公訴（94年度偵字第22
601號），因被告於本院準備程序進行中先就被訴事實為有罪之
陳述，經本院合議庭裁定適用簡式審判程序，茲判決如下：
    主  文
甲○○過失傷害人之身體，處有期徒刑月，如易科罰金，以
佰元折算壹日。
    事  實
一、甲○○於民國93年10月18日下午，駕駛車牌號碼2B-6333號
    （起訴書誤為2B-633號）自用小客車，沿臺北市○○區○○
    路內側車道由南往北方向行駛。同日13時30分許，行經中華
    路與成都路設有燈光號誌管制車輛行進之交岔路口時，本應
    注意車輛行駛至交岔路口時，應遵守燈光號誌之指示，以避
    免發生危險之情事，而依當時情形為天候雨，有日間自然光
    線、路面狀況無缺陷、無障礙物且視距良好，並無不能注意
    之情形，竟疏未注意及此，在左轉專用號誌未亮之前即貿然
    左轉，適有乙○○騎乘車牌號碼EBR-150號輕型機車及不詳
    真實姓名年籍成年男子騎乘車牌號碼NMZ-882號重型機車，
    沿同市○○路北往南方向慢車道遵循燈號指示直行駛至該交
    岔路口，乙○○及該名不詳真實姓名年籍成年男子所騎乘機
    車先後與甲○○所駕駛車輛之前車頭處發生碰撞，致上開二
    人均人車倒地，乙○○因而受有左肩胛骨骨折、左膝、左肘
    擦傷及胸部挫傷等傷害（關於該不詳真實姓名年籍成年男子
    ，因雙方業已達成和解，未據其提出過失傷害之告訴）。臺
    北市政府警察局交通大隊萬華分隊警員鍾忠紘據報前往車禍
    現場處理時，甲○○於未被有偵查犯罪職權之機關或公務員
    發覺其為犯人前，即主動向警員鍾忠紘表示駕車肇事，自首
    而接受裁判。
二、案經乙○○訴請臺北市政府警察局萬華分局報請臺灣臺北地
    方法院檢察署檢察官偵查起訴。
    理  由
一、本件被告甲○○所犯刑法第284條第1項前段過失傷害罪，其
    法定刑為6月以下有期徒刑、拘役或500元以下罰金，並非死
    刑、無期徒刑或最輕本刑有期徒刑3年以上之罪，亦非高等
    法院管轄第一審案件，且於準備程序進行中，被告先就被訴
    事實為有罪之陳述，經告知被告簡式審判程序之旨，並聽取
    檢察官、被告之意見後，本院合議庭裁定由受命法官進行簡
    式審判程序，是本件之證據調查，依刑事訴訟法第273條之2
    規定，不受同法第159條第1項、第161條之2、第161條之3、
    第163條之1及第164條至第170條規定之限制，合先敘明。
二、上揭事實，業據被告於本院審理時坦承在卷，核與告訴人乙
    ○○指訴情節相符，復有道路交通事故現場圖、道路交通事
    故談話紀錄表、補充資料表、調查報告表(一)、(二)、號誌運作
    情形表及現場照片等在卷（見94年度偵字第22601號偵查卷
    第23頁至30頁）可資佐證。而告訴人因本件車禍，受有左肩
    胛骨骨折、左膝、左肘擦傷及胸部挫傷等傷害，亦有臺北市
    立和平醫院診斷書在卷可按（見上開偵查卷第21頁）。
三、按汽車行駛至交岔路口，其行進、轉彎，應遵守燈光號誌之
    指示，道路交通安全規則第102條第1項第1款定有明文，被
    告為已考領駕照之駕駛人，對此實難諉稱不知。又依卷附現
    場照片、道路交通事故調查報告表及肇事路口之號誌運作情
    形表所載（見94年度偵字第26001號第29頁參照），肇事路
    口設有燈光號誌，且中華路由南往北方向設有左轉專用車道
    及左轉專用燈光號誌，而事發當時天候雨、日間有自然光線
    、路面無缺陷、無障礙物、視距良好，並無使被告不能注意
    遵循號誌指示行車之情，且被告於本院審理時亦坦承：其明
    知該路口其行駛方向有左轉專用號誌，其在左轉綠燈尚未亮
    起就違規左轉等語（見本院95年4月12日準備程序筆錄第2頁
    ），顯見被告並未遵循號誌指示行進，對本件事故之發生為
    有過失甚明。再者，本件告訴人所受傷害，確因被告之過失
    所致，是被告之過失行為與告訴人之傷害間，具有相當因果
    關係。本件事證已臻明確，被告犯行應堪認定，應予依法論
    科。
四、核被告所為，係犯刑法第284條第1項前段之過失傷害罪。又
    被告於車禍發生後，其犯情未被有偵查犯罪職權之公務員發
    現前，即向據報趕赴現場處理之臺北市政府警察局交通大隊
    萬華分隊警員鍾忠紘坦承為其駕車肇事，合於自首之要件，
    有臺北市○○○○○道路交通事故肇事人自首情形記錄表一
    份（94年度偵字第22601號號偵查卷第26頁反面）可稽，應
    依刑法第62條前段規定，減輕其刑。爰審酌被告駕車在交岔
    路口無視號誌指示貿然行進，過失情節嚴重，告訴人所受傷
    勢及被告迄未與告訴人和解及其犯後態度等一切情狀，量處
    如主文所示之刑，並諭知易科罰金之折算標準。
據上論斷，依刑事訴訟法第273條之1項第1項、第299條第1項前
段，刑法第284條第1項前段、第62條前段、第41條第1項前段，
罰金罰鍰提高標準條例第1條前段、第2條規定，判決如主文。
本案經檢察官張智堯到庭執行職務
中    華    民    國    95    年    4     月    26    日
                      交通法庭  法  官  陳慧萍
上正本證明與原本無異。
如不服本判決，應於判決送達後10日內向本院提出上訴狀（應抄
附繕本）。告訴人或被害人如對於本判決不服者，應具備理由請
求檢察官上訴，其上訴期間之計算係以檢察官收受判決正本之日
期為準。
                                書記官  何適熹
中    華    民    國    95    年    5     月    1     日


司法院資訊處製作；財團法人民間司法改革基金會備份。
